【裁判字號】    98,裁,692
【裁判日期】    980319
【裁判案由】    綜合所得稅
【裁判全文】
最  高  行  政  法  院  裁  定
                                       98年度裁字第692號
上  訴  人  甲○○
            乙○○
            丙○○
            丁○○
            戊○○
共      同
訴訟代理人  謝幸樹
被 上訴 人  財政部臺灣省南區國稅局
代  表  人  己○○
上列當事人間綜合所得稅事件，上訴人對於中華民國97年10月28
日高雄高等行政法院97年度訴字第388號判決，提起上訴，本院
裁定如下：
    主  文
上訴駁回。
上訴審訴訟費用由上訴人連帶負擔。
    理  由
一、按對於高等行政法院判決之上訴，非以其違背法令為理由，
    不得為之，行政訴訟法第242條定有明文。依同法第243條第
    1項規定，判決不適用法規或適用不當者，為違背法令；而
    判決有同條第2項所列各款情形之一者，為當然違背法令。
    是當事人對於高等行政法院判決上訴，如依行政訴訟法第24
    3條第1項規定，以高等行政法院判決有不適用法規或適用不
    當為理由時，其上訴狀或理由書應有具體之指摘，並揭示該
    法規之條項或其內容；若係成文法以外之法則，應揭示該法
    則之旨趣；倘為司法院解釋或本院之判例，則應揭示該判解
    之字號或其內容。如以行政訴訟法第243條第2項所列各款情
    形為理由時，其上訴狀或理由書，應揭示合於該條項各款之
    事實。上訴狀或理由書如未依此項方法表明，或其所表明者
    與上開法條規定不合時，即難認為已對高等行政法院判決之
    違背法令有具體之指摘，其上訴自難認為合法。
二、本件上訴人對於高雄高等行政法院判決上訴，主張：黃榮東
    91年度綜合所得稅結算申報，經被上訴人查獲，漏報其他所
    得新臺幣（下同）65,095,568元，除核定補徵應納稅額25,3
    53,690元外，並按所漏稅額25,322,230元處0.5倍罰鍰計12,
    661,100元，黃榮東循序提起行政訴訟，於原審審理中在民
    國97年8月15日死亡，由其繼承人即上訴人承受訴訟，關於
    補稅部分受敗訴判決後，提起上訴。惟查系爭參加臺南縣仁
    德鄉崁腳自辦市地重劃區之臺南縣仁德鄉○○段405之1地號
    土地，係黃榮東及黃鄭菁二人持分登記分別共有，原審未依
    職權調查事實，誤認崁腳段405之1及405之3等地號土地是黃
    榮東借名登記於黃鄭菁名下，有違職權調查原則。又黃榮東
    係於85年5月16日向黃鄭菁購買坎腳段405之1地號土地，並
    於85年6月10日訂立合夥契約，原審卻認黃榮東與黃鄭菁等6
    人集資購地出售非合夥關係，其認定除與事實不符外，亦與
    最高法院86年臺上字第2852號判例意旨有違。另縱認本件黃
    榮東若有所得，亦應歸課90年度所得，而原審卻誤認為91年
    度等語。雖以該判決違背法令為由，惟核其上訴理由，係就
    原審取捨證據、認定事實之職權行使，指摘其為不當，並就
    原審已論斷者，泛言未論斷，或就原審所為論斷，泛言其論
    斷矛盾，而非具體表明合於不適用法規、適用法規不當、或
    行政訴訟法第243條第2項所列各款之情形，難認對該判決之
    如何違背法令已有具體之指摘。依首開規定及說明，應認其
    上訴為不合法。
三、據上論結，本件上訴為不合法。依行政訴訟法第249條第1項
    前段、第104條、民事訴訟法第95條、第78條、第85條第2項
    ，裁定如主文。
中    華    民    國    98    年    3     月    19    日
                    最高行政法院第五庭
                        審判長法官  黃  璽  君
                              法官  胡  方  新
                              法官  鄭  忠  仁
                              法官  黃  本  仁
                              法官  吳  東  都
以  上  正  本  證  明  與  原  本  無  異
中    華    民    國    98    年    3     月    20    日
                              書記官  彭  秀  玲


司法院資訊處製作；財團法人民間司法改革基金會備份。
